【裁判字號】    90,易,328
【裁判日期】    900530
【裁判案由】    詐欺
【裁判全文】
臺灣桃園地方法院刑事判決                            九十年度易字第三二八號
    公  訴  人  臺灣桃園地方法院檢察署檢察官
    被      告  丙○○
右列被告因詐欺等案件，經檢察官提起公訴（八十九年度偵字第一五三一二號），本
院判決如左：
    主  文
丙○○意圖為自己不法之所有，以詐術使人將本人之物交付，未遂，處拘役參拾日，
如易科罰金，以參佰元折算壹日。
    事  實
一、丙○○於民國八十九年十月四日下午五時三十分許，在臺北縣板橋市○○路附近
    拾獲某不詳姓名人所有，因不詳原因脫離本人持有而棄置於該地之內放有卡號0
    000－0000－0000－0000號，卡上署名「林佳華」之偽造信用卡
    乙張（該偽卡外表製為「慶豐」商業銀行，實則係由「寶島」商業銀行所發出之
    卡號）、電話卡、名片等物之皮夾一個，丙○○拾得上開物品後，因不知上開信
    用卡係偽卡，意起貪念，意圖為自己不法之所有，將其所拾獲之該脫離他人持有
    之偽造信用卡乙張據為己有而侵占之，其餘物品連同皮夾則丟棄，旋即基於為自
    己不法所有之意圖，於不知情該信用卡係偽卡之情形下，在同日晚十時三十分許
    持該拾獲之偽造信用卡前往桃園縣桃園市○○路一三四之一號比得利珠寶銀樓，
    購買金項鍊一條、墜子一個（起訴書誤載為金項鍊兩條），重約一兩五錢，共值
    約新臺幣（下同）二萬元，於結帳時，丙○○持上開拾獲之偽造信用卡欲刷卡支
    付費用以詐取所購金飾之際，因銀樓負責人甲○○發現該信用卡有異，向財團法
    人聯合信用卡處理中心及慶豐商業銀行查證而發現係偽卡，丙○○始未得逞，並
    扣得該卡號0000－0000－0000－0000號，卡上署名「林佳華」
    之偽造信用卡乙張。
二、案經桃園縣警察局桃園分局報請臺灣桃園地方法院檢察署檢察官偵查起訴。
    理  由
一、右揭犯罪事實，業據被告丙○○於警訊、偵查及本院審理時供承不諱，並有卡號
    0000－0000－0000－0000號，卡上署名「林佳華」之信用卡乙
    張扣案為證。而上開信用卡之卡號係廖本遠於八十六年六月向寶島商業銀行申辦
    使用之信用卡號，廖本遠所有之卡號0000－0000－0000－0000
    號寶島商業銀行信用卡未曾遺失，於八十九年十月間經寶島商業銀行發現消費異
    常，與持卡人核對確認為偽卡交易等情，有寶島商業銀行信託部九十年四月二日
    寶銀信託字第０九一一三號函在卷可稽。又被告於前揭時、地持用該拾獲之「林
    佳華」信用卡刷卡支付購買之金項鍊一條、金墜子一個之際，因銀樓負責人發現
    該信用卡有異，向財團法人聯合信用卡處理中心、及慶豐商業銀行查證而未得逞
    乙節，亦據證人即銀樓負責人甲○○於警訊及本院審理時詰證綦詳，且核與證人
    即慶豐銀行信用卡部主任乙○○於警訊中證述之情相符，本件事證明確，被告犯
    行堪予認定。
二、查被告丙○○拾獲脫離本人持有之偽造信用卡，持往銀樓購物刷卡付費遭查獲而
    未取得財物之行為，係犯刑法第三百三十七條之侵占罪及第三百三十九條第三項
    、第一項之詐欺取財未遂罪。公訴人雖未引用刑法第三百三十七條之條文，惟於
    犯罪事實欄已敘明被告「拾獲」該偽造信用卡並持之消費的事實，是被告所涉刑
    法第三百三十七條侵占罪之部分應認業經起訴，本院自應加以裁判。又被告所犯
    前開二罪間有方法結果之牽連關係，為裁判上一罪，應從一重之詐欺取財未遂罪
    論處。被告已著手於詐欺犯行而未遂，為未遂犯，應依刑法第二十六條前段之規
    定減輕其刑。爰審酌被告係因身體殘障不便且失業方為本件犯行、及其犯罪之目
    的、手段、欲詐取財物之價值不高，危害程度尚輕、尚未詐得財物、及其犯後坦
    承犯行，態度良好等一切情狀，量處如主文所示之刑。末按行為後法律有變更者
    ，適用裁判時之法律，刑法第二條第一項前段定有明文。本件被告行為後，刑法
    第四十一條於九十年一月十日經修正公布，並於同年月十二日生效，易科罰金之
    適用範圍擴大為最重本刑五年以下有期徒刑之罪，並明定併合處罰之數罪，如各
    罪均得易科罰金者，其應執行之刑逾六月時，亦得適用之。茲比較新舊刑法第四
    十一條之結果，以修正後之刑法第四十一條較有利於被告，故依前揭說明，應適
    用裁判時之法律即修正後之刑法第四十一條，本院自應就前揭宣告之刑諭知易科
    罰金之折算標準。
據上論斷，應依刑事訴訟法第二百九十九條第一項前段，刑法第二條第一項前段、第
三百三十九條第三項、第一項、第三百三十七條、第二十六條前段、第五十五條、修
正後第四十一條第一項前段，罰金罰鍰提高標準條例第一條前段、第二條，判決如主
文。
本案經檢察官林秀敏到庭執行職務。
中      華      民      國      九十      年      五      月    三十    日
                                  臺灣桃園地方法院刑事第六庭
                                       法  官  林  曉  芳
右正本證明與原本無異。
如不服本判決，應於判決送達後十日內向本院提出上訴狀（應附繕本），上訴於臺灣
高等法院。
                                       書記官  巫  孟  蓉
中      華      民      國      九十      年      六      月     四     日
附論罪科刑依據之法條:
刑法第三百三十九條：
意圖為自己或第三人不法之所有，以詐術使人將本人或第三人之物交付者，處五年以
下有期徒刑、拘役或科或併科一千元（已提高十倍為一萬元）以下罰金。
以前項方法得財產上不法之利益或使第三人得之者，亦同。
前二項之未遂犯罰之。
刑法第三百三十七條
意圖為自己或第三人不法之所有，而侵占遺失物、漂流物或其他離本人所持有之物者
，處五百元以下罰金。


司法院資訊處製作；財團法人民間司法改革基金會備份。
